---
# title: 'Jornadas Red Ibérica de Decaimiento Forestal Inducido por el Clima (ReDec) de la investigación a la gestión adaptativa'
page-layout: full
toc: true
toc-depth: 2
---

# Conclusiones de las Jornadas 
[Aquí](../../workshops/202409_nerja/conclusiones.qmd) tienes las conclusiones de las jornadas. 

# Jornadas Red Ibérica de Decaimiento Forestal Inducido por el Clima (ReDec) de la investigación a la gestión adaptativa {.unnumbered .unlisted}

- Fecha: 17 (reunión interna), 18 y 19 de Septiembre 2024 (jornadas públicas)
- Lugar: Nerja, Málaga. 

# Objetivos de la Reunión 

La primera reunión de ReDec tiene como objetivo debatir sobre el estado del decaimiento arbóreo en la península Ibérica. La reunión se organiza en tres jornadas: la [primera](programa.qmd#sec-reunion-interna) pretende propiciar un espacio de debate entre los investigadores de la red en torno a mesas de trabajo que engloban las actividades de ReDec; la [segunda jornada](programa.qmd#sec-reunion-publica) pretende facilitar un punto de encuentro entre los investigadores y los gestores que hacen frente a los procesos de decaimiento en distintas comunidades autónomas y debatir posibles alternativas de mitigación, adaptación, restauración y resiliencia; y la [tercera jornada](programa.qmd#sec-visita-campo) donde se realizará un viaje compartido entre gestores e investigadores por zonas con diferentes estados de decaimiento en Andalucía.

# Conclusiones de las Jornadas 
[Aquí](../../workshops/202409_nerja/conclusiones.qmd) tienes las conclusiones de las jornadas. 


# Reunión interna miembros de ReDec {#sec-reunion-interna}
###  Fecha y Lugar de Celebración
- 17 septiembre de 2024 
- Lugar: Jardín Botánico Detunda-Cueva de Nerja, Málaga

## Programa

```{r}
#| echo: false
#| message: false
#| warning: false
library(tidyverse)
library(knitr)
library(gt)


raw <- readxl::read_excel("horario.xlsx")

d  <- raw |> 
    rename(
        Hora = time, 
        Mesa = mesa,
        Coordina = coordinacion) |>
    mutate(
        Coordina = str_replace_all(Coordina,
    c("Francisco Lloret" = "[Francisco Lloret](../../people/lloret_francisco)", 
    "Paloma Ruiz-Benito" = "[Paloma Ruiz-Benito](../../people/ruiz_benito)",
    "Enrique Andivia" = "[Enrique Andivia](../../people/andivia_enrique)", 
    "Raúl Sánchez-Salguero" = "[Raúl Sánchez-Salguero](../../people/sanchez_salguero)",
    "Antonio J. Pérez-Luque" = "[Antonio J. Pérez-Luque](../../people/perez_luque)",
     "Antonio Gazol" = "[Antonio Gazol](../../people/gazol_burgos)",
     "Lorena Gómez-Aparicio" = "[Lorena Gómez-Aparicio](../../people/gomez_aparicio)",
     "Jorge Curiel" = "[Jorge Curiel](../../people/curiel_jorge)",
     "Jordi Martínez-Vilalta" = "[Jordi Martínez-Vilalta](../../people/martinez_vilalta)",
     "Rafael M. Navarro Cerrillo" = "[Rafael M. Navarro Cerrillo](../../people/navarro_cerrillo)", 
     "Miguel A. de Zavala" = "[Miguel A. de Zavala](../../people/zavala_miguel)",
     "Mariano García Alonso" = "[Mariano García Alonso](../../people/garcia_alonso)",
     "Regino Zamora" = "[Regino Zamora](../../people/zamora_rodriguez)" 
    ))
    ) 
```

```{r}
#| echo: false

d17 <- d |> 
    filter(day == 17) |> 
    dplyr::select(-jornada, -day) 

gt::gt(d17) |> 
  fmt_markdown(colum = Coordina) |>
  tab_style(
    style = cell_fill(color = "#dfece9"),
    locations = cells_body(
      rows = type == "break")
  ) |> 
  cols_hide(columns = type) |> 
  cols_width(
    "Hora" ~ pct(15),
    "Mesa" ~ pct(40),
    "Coordina" ~ pct(45)
  ) |> 
  sub_missing(
    columns = 3,
    missing_text = ""
  ) |> 
  tab_style(
    style = list(
      cell_text(weight = "bold")
    ),
    locations = cells_column_labels(everything())
  ) |> 
  as_raw_html()
```

# Segunda Jornada - Jornada Pública {#sec-reunion-publica}

Esta reunión se ha estructurado en dos sesiones. La primera abordará el decaimiento desde una perspectiva que parte de lo local hasta lo general exponiendo instrumentos y herramientas de evaluación, análisis y lucha contra el decaimiento puestas en marchas por diferentes organismos públicos. En la segunda sesión se expondrán una síntesis de la incidencia del decaimiento forestal en distintas zonas de España abriéndose finalmente un foro de debate entre gestores e investigadores.

###  Fecha y Lugar de Celebración
- 18 septiembre de 2014 
- Lugar: Salón de actos (planta -2) Museo de Nerja del Ayuntamiento de Nerja (Málaga)

## Programa

```{r}
#| echo: false

d18 <- d |> 
    filter(day == 18) |> 
    dplyr::select(-jornada, -day) 

gt::gt(d18) |> 
  fmt_markdown(colum = Coordina) |>
  tab_style(
    style = cell_fill(color = "#dfece9"),
    locations = cells_body(
      rows = type == "break")
  ) |> 
  cols_hide(columns = type) |> 
  cols_width(
    "Hora" ~ pct(15),
    "Mesa" ~ pct(40),
    "Coordina" ~ pct(45)
  ) |> 
  sub_missing(
    columns = 3,
    missing_text = ""
  ) |> 
  tab_style(
    style = list(
      cell_text(weight = "bold")
    ),
    locations = cells_column_labels(everything())
  ) |> 
  as_raw_html()
```

# Logística 
## ¿Cómo llegar? 
- Día 17: Jardín Botánico Detunda - Cueva de Nerja. Recinto de la Cueva de Nerja. 29787. Maro. Nerja. Málaga
- Día 18: Salón Museo de Nerja del Ayuntamiento de Nerja (Málaga) 

## Ubicación 

```{r}
#| echo: false
lat_jardin <- 36.7611 
long_jardin <- -3.8450


lat_museo <- 36.74675
long_museo <- -3.87761
  
content_museo <- paste(sep = "<br/>","Jornada Día 18", 
  "<b><a href='https://visita.nerja.es/es/descubre/puntos-de-interes/museo-de-nerja-p107365'>Museo de Nerja</a></b>",
  "Plaza de España, 4",
  "29780. Maro. Nerja. Málaga"
)  


content_jardin <- paste(sep = "<br/>","Jornada Día 17", 
  "<b><a href='https://visita.nerja.es/es/descubre/puntos-de-interes/jardin-botanico-detunda-cueva-de-nerja-p107361
'>Jardín Botánico Detunda - Cueva de Nerja</a></b>",
  "Recinto de la Cueva de Nerja",
  "29787. Maro. Nerja. Málaga"
)  

library(leaflet)
m <- leaflet() |>
  addTiles() |>
  #setView(lng = long_jardin, lat = lat_jardin, zoom = 16) |> 
  addMarkers(lng = long_jardin, lat = lat_jardin, popup = content_jardin) |> 
  addMarkers(lng = long_museo, lat = lat_museo, popup = content_museo) 
  

m
```

## Transporte público
- Autobús: Desde Málaga a Nerja (Duración: 1h 30min) (8:30, 10:45, 12:45, 14:00, 15:00)
- Taxi, Uber o Blablacar desde Aeropuerto o Estación de tren María Zambrano
- [Autobús Urbano Nerja](http://www.grupoveranoazul.com/urbanos-de-nerja.php)

## Alojamientos 

- Nerja pueblo o Nerja Cueva.
- [Web del Ayuntamiento de Nerja](https://visita.nerja.es/es/planifica/donde-dormir)
- [Booking](https://www.booking.com/searchresults.es.html?label=gog235jc-1DCAEoggI46AdIM1gDaEaIAQGYAQq4ARfIAQzYAQPoAQGIAgGoAgO4AvW3tbQGwAIB0gIkMTkyMDA5MjctOGI4ZS00MTlkLTljODEtZjQ2NmVkNmJkYjJl2AIE4AIB&sid=ff2755efc7dfbdeebb4d2796a7b25184&aid=397594&ss=Nerja%2C+Andaluc%C3%ADa%2C+Espa%C3%B1a&ssne=Puebla+de+Don+Fadrique&ssne_untouched=Puebla+de+Don+Fadrique&efdco=1&lang=es&sb=1&src_elem=sb&dest_id=-393985&dest_type=city&ac_position=0&ac_click_type=b&ac_langcode=es&ac_suggestion_list_length=5&search_selected=true&search_pageview_id=427d6f3b95310aa6&checkin=2024-09-16&checkout=2024-09-19&group_adults=1&no_rooms=1&group_children=0&order=price)

## Información y Dudas
- Raúl Sánchez-Salguero dendrolavide@upo.es 


# Jornada de Campo {#sec-visita-campo}

Esta jornada tiene como objetivo realizar un viaje compartido entre gestores e investigadores por zonas con decaimiento en Andalucía para debatir sobre el estado del decaimiento arbóreo en la península Ibérica y posibles alternativas de mitigación, adaptación, restauración y resiliencia

###  Fecha y Lugar de Celebración
- 19 septiembre de 2014 
- Salida: Nerja 

## Inscripción
Para inscribirte a las jornadas públicas del 18 y 19 de Septiembre rellena el siguiente [formulario](https://forms.gle/KVLEqZzn7dr1EaX39).

## Programa
```{r}
#| echo: false

d19 <- d |> 
    filter(day == 19) |> 
    dplyr::select(-jornada, -day, -Coordina, Actividad = Mesa) 

gt::gt(d19) |> 
  # fmt_markdown(colum = Coordina) |>
  tab_style(
    style = cell_fill(color = "#dfece9"),
    locations = cells_body(
      rows = type == "break")
  ) |> 
  cols_hide(columns = type) |> 
  cols_width(
    "Hora" ~ pct(15),
    "Actividad" ~ pct(40)
  ) |> 
  sub_missing(
    columns = 1:2,
    missing_text = ""
  ) |> 
  tab_style(
    style = list(
      cell_text(weight = "bold")
    ),
    locations = cells_column_labels(everything())
  ) |> 
  as_raw_html()
```

Se entregará picnic a cubrir por los participantes y se parará en el camino para los cafés.
Se realizará una parada en el aeropuerto de Málaga en el camino de vuelta

# Organiza 

::: {layout="[[50,50], [50,50]]" layout-valign="center"}

![[Red de Decaimiento Forestal Inducido por el Clima (ReDeC)](https://redeciberica.es/)](../../images/logo_redec.png){fig-align="center" width=250}

![[Consejería de Sostenibilidad, Medio Ambiente y Economía Azul (Junta de Andalucía)](https://www.juntadeandalucia.es/organismos/sostenibilidadmedioambienteyeconomiaazul.html)](/workshops/202409_nerja/logos/logo_consejeria.png){fig-align="center" width=400}

![[Universidad Pablo de Olavide](https://www.upo.es/)](/workshops/202409_nerja/logos/logo_upo.jpg){fig-align="center" width=300}

![[DendrOlavide](https://www.upo.es/investiga/estructura-funcion-ecosistemas-mediterraneos/dendrolavide-lab/)](/workshops/202409_nerja/logos/logo_dendrolavide.png){fig-align="center" width=200}


:::